【裁判字號】    90,上訴,2354
【裁判日期】    900824
【裁判案由】    違反槍砲彈藥刀械管制條例
【裁判全文】
臺灣高等法院刑事判決                            九十年度上訴字第二三五四號
    上  訴  人
    即  被  告  甲○○
    選任辯護人  黃鴻圖
                林玠民
右列被告因違反槍砲彈藥刀械管制條例案件，不服臺灣板橋地方法院，八十九年度訴
字第一八二一號，中華民國九十年五月十八日第一審判決（起訴案號：臺灣板橋地方
法院檢察署八十九年度偵字第一五九八九號及移送併案：九十年度偵字第一一０五一
號），提起上訴，本院判決如左：
    主  文
原判決撤銷。
甲○○未經許可，持有可發射子彈具有殺傷力之改造手槍，處有期徒刑壹年貳月，併
科罰金新台幣陸萬元，罰金如易服勞役，以參佰元即新台幣玖佰元折算壹日。扣案仿
貝瑞塔改造手槍壹枝（含彈匣，槍枝管制編號0000000000號）沒收。
    事  實
甲○○於民國（下同）八十九年八月二十日，在臺北縣五股鄉陸光一村七二九號住處
，收受綽號「阿勇」真實姓名年籍不詳之成年男子所交付之具殺傷力仿貝瑞塔（ＢＥ
ＲＥＴＴＡ）改造手槍一枝（含彈匣）及具有殺傷力子彈二顆，並自該時起，未經許
可，持有上開改造槍彈，嗣於同年八月二十四日十四時許，在上址為警查獲，並扣得
前開槍彈，案經臺北縣警察局蘆洲分局移送臺灣板橋地方法院檢察署檢察官偵查起訴
。
    理  由
一、右揭事實，業據被告坦承不諱，扣案手槍、子彈二顆經鑑定結果，認均具殺傷力
    ，有內政部警政署刑事警察局八十九年九月六日刑鑑字第一二七八七九號鑑驗通
    知書及八十九年十一月十五日八十九刑鑑字第一七三八Ｏ五號函在卷可稽。本件
    事證明確，被告犯行堪以認定。被告於本院審理時雖辯稱：槍枝是我買的，我買
    的時候是道具槍，我在新莊一家音響店買的，我借朋友後，朋友拿去再還給我的
    時候，他就改裝了，我並不知道，警察來的時候，也是我自己拿出來給警察的。
    我是八十八年七、八月間買的，後來是「阿勇」在八十九年五、六月的時候來向
    我借，他在八十九年八月二十日還我，後來就在颱風天，警察來的時候說有人告
    的，他們也不說是何人告的，他們一說，我就拿出來給警察。我當時是因為好奇
    才買，「阿勇」說他要借去玩一玩。我買的時候是道具槍。「阿勇」改造並不是
    我的意思。「阿勇」確實有改造，還我的時候，顏色都不一樣了。我真的沒有改
    造（本院九十年八月十日筆錄）惟查：被告僅供稱「阿勇」借上開槍枝還伊後己
    改造，非伊改造，而被告未能提出「阿勇」之真實年籍，以供查證，其所述即難
    採信。況縱被告所述屬實，亦不影響被告犯罪之成立。蓋依被告所述「阿勇」改
    造槍枝後還被告，被告仍持有該槍彈有四天之久，其持有槍彈之犯行並未受影響
    。被告所辯，即不足採信。
二、核被告所為係犯槍砲彈藥刀械管制條例第十一條第四項、第十二條第四項之罪。
    其以一行為犯上開二罪名，為想像競合犯，應依刑法第五十五條之規定，從一重
    之同條例第十一條第四項之罪論處。被告於原審審理時供述，其係於八十九年八
    月二十日自「阿勇」處取得上開槍彈，是公訴人認被告於同年七月初即開始持有
    ，容有誤會。又公訴人原送鑑定子彈八顆，僅試射三顆，其中一顆具殺傷力，故
    公訴人僅認被告持有具有殺傷力之子彈一顆，惟經原審將剩餘五顆子彈，再次送
    鑑定結果，其中一顆可擊發，認具殺傷力，有前開函文一紙在卷，是公訴人原認
    被告僅持有一顆具殺傷力之子彈，容有誤會，應係二顆，被告持有該顆子彈與前
    開持有槍枝犯行有想像競合犯裁判上一罪之關係，爰併予審酌。原審對被告論罪
    科刑，固非無見。惟查：被告所持有者係「仿」貝瑞塔改造手槍，原審判決主文
    記載「貝瑞塔」改造手槍，又原審判決未記載被告犯罪所應適用之法條，亦未記
    載檢察官到庭執行職務，判決書之記載難謂已完備。被告上訴否認犯罪，固無理
    由，原判決既有可議，自應由本院撤銷改判。本院依刑法第五十七條審酌被告犯
    罪之動機、目的、持有具殺傷力之手槍一枝、子彈二顆，所生危害非輕，及犯罪
    後坦承犯行，態度良好等一切情狀，量處如主文所示之刑，並就罰金部分諭知易
    服勞役之折算標準。
三、扣案具殺傷力之仿貝瑞塔改造手槍為違禁物，應依刑法第三十八條第一項第一款
    宣告沒收，至扣案子彈二顆雖具殺傷力，惟因試射耗損，已失違禁物之性質，有
    前開通知書在卷可稽，毋庸併予宣告沒收。
四、被告自八十九年八月二十日至同年月二十四日，持有具殺傷力之前開槍彈，其持
    有時間非長，復未查獲被告有持該槍彈犯案之紀錄，尚非嚴重之常業性或職業性
    犯罪，審酌大法官會議釋字第四七一號解釋意旨，認對被告宣告強制工作，與其
    犯罪情節失衡，有失比例原則，尚無強制其從事勞動而予預防矯治之必要，爰不
    適用槍砲彈藥刀械管制條例第十九條第一項之規定宣告保安處分，併予敘明。
五、右開檢察署檢察官將九十年度偵字第一一０五一號移送本院併案審理意旨略以：
    九十年二月二十七日下午二、三時許，被告在臺北縣新莊市○○路六一四巷四弄
    九號住處，無故寄藏由年籍不詳「陳仁傑」所交付具有殺傷力掌心雷輪轉手槍一
    支及金屬製子彈一顆，認與本案部分有裁判上一罪之關係（公訴人未指明究係連
    續犯、牽連犯、或想像競合犯關係），惟本案部分被告係自八十九年八月二十日
    起持有上開槍彈，其持有之際，當無法預料半年後，友人「陳仁傑」會到其住處
    拜訪，並交付掌心雷輪轉手槍及子彈，是尚難認兩案有何連續犯、牽連犯、想像
    競合犯之關係，應退回由公訴人另行處理。
據上論斷，應依刑事訴訟法第三百六十九條第一項前段、第三百六十四條、第二百九
十九條第一項前段，刑法第五十五條、第三十八條第一項第一款、第四十二條第二項
、現行法規所定貨幣單位折算新臺幣條例第二條，槍砲彈藥刀械管制條例第十一條第
四項、第十二條第四項判決如主文。
本案經檢察官呂丁旺到庭執行職務。
中    華    民    國      九十      年       八       月     二十四     日
    臺灣高等法院刑事第廿四庭
                                  審判長法  官  陳  貽  男
                                        法  官  王  炳  梁
                                        法  官  李  世  貴
右正本證明與原本無異。
如不服本判決應於收受送達後十日內向本院提出上訴書狀，其未敘述上訴之理由者並
得於提起上訴後十日內向本院補提理由書（均須按他造當事人之人數附繕本）。
                                        書記官  黃  嬿  婉
中    華    民    國      九十      年       八       月     二十七     日
附錄本案論罪科刑法條全文：
槍砲彈藥刀械管制條例第十一條
未經許可，製造、販賣或運輸第四條第一項第一款所稱其他可發射金屬或子彈具有殺
傷力之各式槍砲者，處五年以上有期徒刑，併科新臺幣一千萬元以下罰金。
未經許可，轉讓、出租或出借前項所列槍砲者，處三年以上十年以下有期徒刑，併科
新臺幣七百萬元以下罰金。
意圖供自己或他人犯罪之用，而犯前二項之罪者，處無期徒刑或七年以上有期徒刑，
併科新臺幣一千萬元以下罰金。
未經許可，持有、寄藏或意圖販賣而陳列第一項所列槍砲者，處一年以上七年以下有
期徒，併科新臺幣七百萬元以下罰金。
第一項至第三項之未遂犯罰之。
槍砲彈藥刀械管制條例第十二條
未經許可製造、販賣或運輸子彈者，處一年以上七年以下有期徒刑，併科新臺幣五百
萬元以下罰金。
未經許可轉讓、出租或出借子彈者，處六月以上五年以下有期徒刑，併科新臺幣三百
萬元以下罰金。
意圖供自己或他人犯罪之用，而犯前二項之罪者，處三年以上十年以下有期徒刑，併
科新臺幣七百萬元以下罰金。
未經許可持有、寄藏或意圖販賣而陳列子彈者，處五年以下期徒刑、併科新臺幣三百
萬元以下罰金。
第一項至第三項之未遂犯罰之。


司法院資訊處製作；財團法人民間司法改革基金會備份。
